【裁判字號】    89,易,5548
【裁判日期】    900222
【裁判案由】    違反台灣省菸酒專賣暫行條例等
【裁判全文】
臺灣高雄地方法院刑事判決                        八十九年度易字第五五四八號
    公  訴  人  臺灣高雄地方法院檢察署檢察官
    被      告  乙○○
右列被告因賭博等案件，經檢察官提起公訴（八十八年度偵字第二四四二九號），本
院判決如左：
    主  文
乙○○連續在公眾得出入之場所賭博財物，處罰金伍仟元，如易服勞役，以參佰元折
算壹日。扣案之傳真機壹台、帳冊壹本、帳單壹張、特三尾倍數表壹張、臺號貳獎倍
表壹張、傳真特三尾對注總表貳張、傳真紙下注簽單貳張、賭客簽單總表貳張、賭客
下注簽單柒張，均沒收。又販賣未貼專賣憑證之菸類，處拘役貳拾日。如易科罰金，
以參佰元折算壹日。未貼專賣憑證七星牌洋菸肆佰包、峰牌洋菸壹佰包，均沒收。
    事  實
一、乙○○基於概括之犯意，自民國八十八年九月間某日起至八十八年十月一日止，
    在高雄縣鳳山市○○街六十一號住處，連續每週二次以電話或傳真方法，向綽號
    「阿炮」之不詳姓名成年男子，以附表所示俗稱「台號二獎」、「特三尾」、「
    港號二星」、「港號三星」等四種方式，簽賭由該「阿炮」所提供位於不詳地點
    之公眾得出入場所，所經營之「六合彩」賭局，猜號核對依香港政府所發行每星
    期二、四開獎之六合彩中獎號碼重新編組之號碼賭博財物，如簽中，即由該綽號
    「阿炮」之男子按其簽賭種類給付如附表所示倍數不等之彩金，否則所繳賭資悉
    歸該綽號「阿炮」之男子所有。又意圖營利，於民國八十八年九月間某日，在高
    雄縣鳳山市○○街六十一號其所經營之幸福超商，分別以每條（即十包）新臺幣
    （下同）三百五十元、二百五十元之價格，向前來兜售之某不詳姓名年籍之人購
    買未貼專賣憑證之七星牌洋菸四百包、峰牌洋菸一百包，擬伺機販售給不特定之
    客人圖利。嗣於八十八年十月一日下午三時二十分許，在上開商店二樓，為警查
    獲，並扣得供其簽賭用之傳真機一台、帳冊一本、帳單一張、特三尾倍數表一張
    、臺號貳獎倍表一張、傳真特三尾下注總表二張、傳真紙下注簽單二張、賭客簽
    單總表二張、賭客下注簽單七張，及七星牌洋菸四百包、峰牌洋菸一百包等未貼
    專賣憑證菸類。
二、案經高雄縣警察局鳳山分局移送臺灣高雄地方法院檢察署檢察官偵查起訴。
    理  由
一、訊之被告乙○○對其於右揭時地賭博之事實固坦承不諱，惟矢口否認有前揭違反
    臺灣省內菸酒專賣暫行條例犯行，辯稱：上開未稅洋菸是伊自己要吸食用的，並
    未販賣云云。經查：被告乙○○於右揭時地以如附表所示之方式賭博財物之事實
    ，迭據被告於警訊及偵審中供承不諱，並有被告所有供賭博犯罪用之傳真機一台
    、帳冊一本、帳單一張、特三尾倍數表一張、臺號貳獎倍表一張、傳真特三尾下
    注總表二張、傳真紙下注簽單二張、賭客簽單總表二張、賭客下注簽單七張扣案
    可資佐證，是被告自白部分與事實相符。至被告雖辯稱並無違反臺灣省內菸酒專
    賣暫行條例犯行部分，然上開未貼專賣憑證之未稅菸係置於被告上開商店二樓，
    而於右揭時間為警查獲，且上開商店亦有販售七星牌洋菸、峰牌洋菸等情，已據
    證人即高雄縣警察局鳳山分局五甲派出所員警甲○○於本院調查時結證稱：「在
    二樓一和室房間，門打開就可以看到，被告店內也有販賣煙酒，其中也包括峰牌
    及七星牌的香煙」等語明確（見本院九十年一月十六日訊問筆錄），並有高雄縣
    警察局鳳山分局五甲派出所執行搜索報告、搜索扣押證明筆錄及查獲違反臺灣省
    內菸酒專賣暫行條例案件扣押物品表各一件附卷可稽，該等未稅洋菸雖置於二樓
    ，然以被告經營幸福超商，從事菸酒零售業務，應知該等未稅洋菸不得擅自販賣
    ，自有可能藏匿其內，伺機販售，尚不足據此認定其無販賣之意，又衡以該等未
    稅洋菸之數量非少，顯非純供自用，足徵被告確有營利之意圖，此外，復有上開
    未貼專賣憑證之未稅洋菸扣案可資佐證，被告前開所辯，顯係事後卸責之詞，要
    無可採。本件事證明確，被告犯行洵堪認定。
二、核被告所為，係犯刑法第二百六十六條第一項前段之在公眾得出入之場所賭博財
    物罪。被告先後多次賭博犯行，時間緊接，犯罪成立要件相同，顯係基於概括犯
    意反覆為之，應依連續犯之規定論以一罪。又按臺灣省內菸酒專賣暫行條例第三
    十七條第五款所規定販賣未貼專賣憑證之菸類或酒類，並不以販入後復行賣出為
    構成要件，祇須以營利為目的，購入或賣出，有一於此，其犯罪即告成立，不以
    果得利為必要（最高法院二十五年非字第一二三號、六十七年臺上字第二五○○
    號、六十八年臺上字第六○六號判例參照）。本件被告雖否認有販賣犯行，惟被
    告既已販入前開未貼專賣憑證之未稅菸類，縱未及賣出，即為警查獲，仍無法解
    免其販賣未貼專賣憑證菸類之刑責，故核被告此部分所為，係犯臺灣省內菸酒專
    賣暫行條例第三十七條第五款之罪。二所犯上開二罪間，犯意各別，行為互殊，
    應予分論併罰。審酌被告並無犯罪前科，有臺灣高等法院被告全國前案紀錄表及
    臺灣高雄地方法院檢察署刑案資料查註紀錄表各一件附卷可稽，素行良好，係貪
    圖小利，而販入未稅菸類意圖販售，又參與六合彩賭局，雖侵害菸類市場之健全
    發展及危害社會經濟秩序、善良風俗，並觸犯本案，然其販入上開未稅洋菸後，
    尚未賣出，即為警查獲，所生損害不大，而遭查扣之菸類又僅五百包，數量非鉅
    ，其參與六合彩賭局未逾一月，期間非長，又僅係參賭者，惡性非重，及犯後復
    坦承賭博犯行，態度尚可等一切情狀，各量處如主文所示之刑，並就罰金、拘役
    部分分別諭知易服勞役、易科罰金之折算標準。扣案之傳真機一台、帳冊一本、
    帳單一張、特三尾倍數表一張、臺號貳獎倍表一張、傳真特三尾下注總表二張、
    傳真紙下注簽單二張、賭客簽單總表二張、賭客下注簽單七張，係被告所有，且
    為供其簽賭六合彩賭博犯罪所用之物，已據被告供明在卷，應依刑法第三十八條
    第一項第二款之規定併予宣告沒收之。至扣案之未貼專賣憑證七星牌洋菸四百包
    、峰牌洋菸一百包，係違反臺灣省內菸酒專賣暫行條例規定經查獲之物品，併依
    該條例第四十條第一款規定宣告沒收。
據上論斷，應依刑事訴訟法第二百九十九條第一項前段，臺灣省內菸酒專賣暫行條例
第三十七條第五款、第四十條第一項，刑法第十一條、第五十六條、第二百六十六條
第一項前段、第四十一條、第四十二條第二項、第三十八條第一項第二款，罰金罰鍰
提高標準條例第一條前段、第二條，判決如主文。
中      華      民      國      九十      年    二      月    二十二    日
                                  臺灣高雄地方法院刑事庭
                                      法  官    李麗珠
右正本證明與原本無異。
如不服本判決，應於判決送達後十日內，向本院提出上訴狀。
                                       書記官    陳掌珠
中      華      民      國      九十      年    二     月     二十二    日
附錄本案判決論罪科刑法條：
刑法第二百六十六條第一項前段：
在公共場所或公眾得出入之場所賭博財物者，處一千元以下罰金。
臺灣省內菸酒專賣暫行條例第三十七條第五款：
有左列各款行為之一者，處一年以下有期徒刑拘役或科或併科五千元以下罰金。
五、違反第三十條之規定，販賣或轉讓未貼專賣憑證之菸類或酒類者。
附表：
┌──┬──┬────────────────┐
│編號│俗稱│  賭    博      方      式      │
├──┼──┼────────────────┤
│    │    │由賭客自○○○至九九九共一千個號│
│    │特  │碼中，每簽押一個號碼，賭注新台幣│
│一  │    │（下同）一百元，猜六合彩三、四、│
│    │三  │五、組個位數號碼依序組三位數字，│
│    │    │如押中由組頭依倍數表計算不等之賭│
│    │尾  │金，如不中，賭注歸組頭所有。    │
├──┼──┼────────────────┤
│    │港  │核對香港政府發行每星期二、四開獎│
│    │號  │六合彩六組號碼，每次猜押二組號碼│
│二  │二  │（０一號－四十七號），每二組賭注│
│    │星  │一百元，如二組均押中，可得五千三│
│    │    │百元賭金，如未押中，賭金歸組頭所│
│    │    │有。                            │
├──┼──┼────────────────┤
│    │港  │核對香港政府發行每星期二、四開獎│
│    │號  │六合彩六組號碼，每次猜押三組號碼│
│三  │三  │（０一號－四十七號），每三組賭注│
│    │星  │一百元，如三組均押中，可得五萬三│
│    │    │千元賭金，如未押中，賭金歸組頭所│
│    │    │有。                            │
├──┼──┼────────────────┤
│    │台  │由賭客自○○至九九一百個號碼中，│
│    │號  │每簽押一個號碼，賭注一百元，猜押│
│四  │貳  │六合彩各組個位數號碼依序組成之五│
│    │獎  │組二位數，如押中，由組頭給付五依│
│    │    │倍數表計算不等之賭金，如未押中，│
│    │    │賭金歸組頭所有。                │
└──┴──┴────────────────┘


司法院資訊處製作；財團法人民間司法改革基金會備份。
